# 客供料模式与向客户采购模式的区别

提问人：钢齿 侠 Laura 时间：2022-01-04 19:29:06
@chenyiwei
请教陈版：
（ 1 ）客供料模式与向客户采购模式的区别：
公司向客户采购原材料，价格由客户指定，无需支付采购价款，在结算时抵消应收应付，公司将该部分存货纳入核算，每个物料上面有识别码，客户可根据识别码了解该物料的流动情况，是投入到哪个工段了，且年中和年末客户需对该部分存货进行盘点，该部分存货单独管理，这部分存货出现呆滞了，客户会回购回去，当然也无需付钱。这种物料只能专门用于生产该客户的产品。请问这种模式与客供料模式的本质区别？个人判断这种存货的所有权是否归我公司所有？如果不归我公司所有，那么这部分存货是不是不应确认，收入和成本也不应确认，就不是总额法和净额法的问题。从控制权角度来看，应该从哪一条去根本判定是否属于我司存货？是从结算角度，应收应付相互抵消?还是说从存货管理的角度，单独管理，识别码、盘点这几个角度去判断？还是说从物料专用性角度看？如何定义资产所有权？
（ 2 ）向客户采购模式与向客户指定供应商采购模式的区别：
公司向客户指定供应商采购，采购价格、数量、比例、供应商均由客户指定，当材料价格发生波动时，产生价差，无论是上升或下降，客户均会多退少补。该物料只能用于客户指定产品，发生呆滞时客户回购或者委托公司处理，年中和年末客户也会对该部分存货进行盘点，该物料也是单独管理，但销售和采购分别结算，在这种模式下，向客户采购模式和向客户指定供应商采购模式的区别又是什么？存货的控制权角度，向客户指定供应商采购模式的物料是否属于我司所有？如何定义资产所有权？如果属于我司，这种模式应该采用净额法核算，因为存货的毁损灭失和价格风险不归我司承担？
（ 3 ）由于向客户指定供应商采购会有价格波动从而形成价差，请问价差应该确认为收入还是冲减存货成本？从本质上讲，是客户对我司材料的补偿，我司提供加工服务，按照加工费模式结算，材料价格+加工费，虽然不是向客户采购的物料，但是客户控制了材料价格，且我司不承担材料价格波动风险，是否应该冲减存货成本？还是说属于合同价格的一部分，应确认收入？

回答人：chenyiwei
1 、由于本企业并不控制这些从客户购入的存货，也不享有或承担其所有权上的主要风险与报酬，故不确认为本企业的存货，通过往来作为代收代付处理。
2 、同上。不确认为本企业的存货。
3 、应冲减加工成本。